臺灣臺中地方法院民事裁定　94年度再微字第4號
　再審聲請人　乙○○
　再審相對人　甲○○
上當事人間損害賠償事件，聲請人對於本院於民國九十三年十一
月五日所為九十三年度小上字第一一二號確定判決提起再審之訴
，本院判決如左：
    主      文
聲請駁回。
聲請程序費用新臺幣壹仟元由聲請人負擔。
    理      由
一、聲請意旨略以：聲請人與相對人間損害賠償事件，經本院沙
    鹿簡易庭以九十三年度沙小字第四五六號民事判決，為聲請
    人一部勝訴、一部敗訴，認定聲請人駕車於遵行車道直行，
    相較於迴轉之相對人車輛而言，雖有優先路權，但其發現相
    對人車輛搶先迴轉進入其車道時，未及時採取適當迴避措施
    ，以致撞及相對人車輛，亦有疏未注意車前狀況之過失。原
    審法院斟酌雙方過失程度及原因力之強弱，認為相對人與聲
    請人之過失責任比例為八：二。聲請人雖一再否認有過失，
    因無從提出其他足以證明無過失責任之證據，而為不利聲請
    人之認定。而相對人所投保之新安產物保險股份有限公司（
    下稱新安公司），取得代位求償權向聲請人請求損害賠償事
    件，經本院沙鹿簡易庭九十三年度沙小字第九四一號民事判
    決，認定本件車禍因相對人突然違規迴轉，聲請人縱即時煞
    車閃避，依一般常情，亦難免發生碰撞，應認聲請人並無過
    失，因判決理由、證據及認定事實經驗法則與本件原審判決
    理由、證據及認定事實經驗法則歧異，原審判決未斟酌相對
    人係於聲請人之車輛駛近之際，始突然違規迴轉，致聲請人
    縱即時煞車，仍無法避免撞及等情，原審判決之重要證物，
    漏未斟酌，足以影響判決。為此，爰依民事訴訟法第四百九
    十六條第一項第十三款、第四百九十七條之規定，聲請再審
    等語。
二、經查：
  (一)按對於小額程序之第一審裁判之上訴或抗告，非以其違背法
    令為理由，不得為之。又上訴狀內應記載上訴理由，表明：
    (1)原判決所違背之法令及具體內容。(2)依訴訟資料可認為原
    判決有違背法令之具體事實。民事訴訟法第四百三十六條之
    二十四第二項、同條之二十五，分別定有明文。又所謂判決
    有違背法令，乃指判決不適用法規或適用不當，亦為同法第
    四百六十八條所明定，且此亦為小額事件之上訴程序所準用
    （民事訴訟法第四百三十六條之三十二第二項參照）。而以
    判決有不適用法規或適用不當為上訴理由時，其上訴狀或理
    由書應有具體之指摘，並揭示該法規之條項或內容，若係成
    文法以外之法則，應揭示該法則之旨趣，倘為司法院解釋或
    最高法院之判例，則應揭示該判解之字號或其內容，如依民
    事訴訟法第四百六十九條所列第一款至第五款事由提起上訴
    時（第六款未準用，參照同上民事訴訟法第四百三十六條之
    三十二第二項規定），其上訴狀或理由書應揭示合於該條款
    之事實，上訴理由狀如未依此項方法表明者，即難認為已對
    原判決之違背法令有具體之揭示，其上訴自難認為合法（最
    高法院七十一年台上字第三一四號判例要旨參照）。次按上
    訴狀內未表明上訴理由者，上訴人應於提起上訴二十日內提
    出理由書於原審法院；未提出者，毋庸命其補正。上訴不合
    程式或已逾期間或法律上不應淮許者，第二審法院應以裁定
    駁回之。民事訴訟法第四百七十一條第一項、第四百四十四
    條第一項前段，亦分別定有明文。且此於小額事件之上訴程
    序亦準用之（民事訴訟法第四百三十六條之三十二第二項參
    照）。
  (二)聲請人於本件聲請意旨之內容，僅泛指原審判決與本院沙鹿
    簡易庭九十三年度沙小字第九四一號民事判決，有判決理由
    、證據及認定事實經驗法則歧異等違背法令之抽象概念，至
    於原審判決之理由、證據及認定事實經驗法則有何種違背法
    令之具體事實，則未見聲請人於訴狀中具體記載；又聲請人
    以原審判決未斟酌相對人係於聲請人之車輛駛近之際，始突
    然違規迴轉，致聲請人縱即時煞車，仍無法避免撞及等情，
    主張原審判決之重要證物，漏未斟酌，足以影響判決，惟原
    審判決已就聲請人之上開理由予以審酌，而認定聲請人未及
    時採取適當迴避措施，以致撞及相對人車輛，亦有疏未注意
    車前狀況之過失，其性質上屬於事實認定之問題，係就兩造
    間損害賠償請求權事件之過失責任論斷，自無所謂「足以影
    響於判決之重要證物漏未審酌」之再審事由。況對於已確定
    之再審判決，依民事訴訟法第四百九十六條第一項第十三款
    規定，提起再審之訴，須以其新證據在前事實審之言詞辯論
    終結前已存在者為限，惟經本院調取原審卷證暨參酌卷附當
    事人提出之證物發現，聲請人本件聲請所提出之證物即本院
    沙鹿簡易庭九十三年度沙小字第九四一號民事判決，係在本
    院九十三年度小上字第一一二號判決確定後始行提出，亦與
    前開再審之條款要件未符，自無從以聲請人事後之主張，而
    認原確定判決就足以影響於判決之重要證據漏未審酌。
  (三)綜據上述，聲請意旨指摘原確定判決有「就足以影響於判決
    之重要證物漏未斟酌」再審事由存在，尚無可採。從而，本
    件聲請人之再審聲請核無理由，應予駁回。
三、據上論結，本件再審之聲請為無理由，依民事訴訟法第四百
    三十六條之三十二第一項、第四項、第五百零五條、第五百
    零二條第二項、七十八條、第九十五條、第四百三十六條之
    十九第一項，裁定如主文。
中　　華　　民　　國　　94　　年　　12　　月　　13　　日
                  民事第二庭    審判長法  官　許冰芬
                                      法  官  涂秀玲
                                      法  官  呂明坤
上正本證明與原本無異。
本裁定不得抗告。
中　　華　　民　　國　　94　　年　　12　　月　　13　　日
                                      書記官
